# 现金流量表

提问人：jianglinhua 时间：2021-03-02 08:42:00
税务局退回的留抵进项税额，应填入现金流量表哪个项目

回答人：chenyiwei
收到的税费返还。会计处理为借记银行存款，贷记“应交税费——应交增值税（进项税额转出）”，与收到出口退税的原理类似，所以处理方法也类似。

提问人：zl10552303 时间：2021-07-13 08:05:06
陈版您好，求教个问题，所得税汇算清缴时退后的多交税款在现金流量表中一般作为“支付的各项税费”的减项，但本期退回金额大于实际缴纳的税费金额，现金流量表中支付的各项税费为负数，请问如何处理？

回答人：chenyiwei
差额作为”收到其他与经营活动有关的现金“。